臺灣高雄地方法院民事判決　九十三年度訴字第八八二號
　　原　　　告　甲○○
　　被　　　告　乙○○
　　被　　　告　丙○○
　　共　　　同
　　訴訟代理人　楊雪貞律師
當事人間損害賠償事件，經本院於民國九十三年五月十九日言詞辯論終結，判決如下
：
    主    文
原告之訴駁回。
訴訟費用由原告負擔。
    事    實
甲、原告方面：
  一、聲明：
    (1)被告應連帶給付原告新台幣（下同）二百萬元，及自民國八十八年三月十一日
      起至清償日止，按年息百分之五計算之利息。
    (2)訴訟費用由被告負擔。
  二、陳述：
    (1)被告明知麗富投資諮詢顧問有限公司（下稱麗富公司）已於八十七年底結束營
      業，無法代理投資設於新加坡環球投資諮詢顧問公司（下稱環球公司），造成
      其等投資操作外幣保證金交易虧損，竟為彌補其等己身及親友虧損，於八十七
      年十月三日起另行成立偉迪投資顧問有限公司（下稱偉迪公司），作為前環球
      公司在台之代理商，並吹噓獲利甚豐，向原告招攬吸金投資操作保證金交易，
      致原告於八十八年一月十七日以李育儒名義投資二百萬元，詎被告於八十八年
      三月十一日宣稱環球公司倒閉，致原告投資之金錢血本無歸。
    (2)被告未經財政部許可擅自對外經營代理操作外幣保證金交易，業經判刑，是原
      告自得依民法一百八十四條第一項、第二項侵權行為之法律關係請求被告連帶
      賠償原告之損失。
  三、證據：提出台灣高雄地方法院檢察署九十三年度偵字第三六０四號不起訴處分
      書、本院九十一年度重訴字第六七號刑事判決、匯款回條、存摺明細、說明書
      為證。
乙、被告方面：
  一、聲明：請求駁回原告之訴。
  二、陳述：
    (1)被告於環球公司倒閉前並不認識原告，如何能向原告吹噓吸金招攬投資，實則
      被告僅係投資人，即便原告曾匯款至新加坡導致血本無歸，亦與被告無涉。
    (2)原告之損失係因環球公司倒閉所致，被告並未經手上開金錢，且本院九十一年
      度重訴字第六七號亦認定被告並無詐欺犯行，另證人李育儒亦證稱原告並非被
      害人，被告並未對原告有何侵權行為，是被告自不應負損害賠償責任。
    (3)原告主張侵權行為之時間點為八十八年一月十七日，迄今已五年有餘，遑論被
      告否認有何侵權行為，原告迄今始請求，亦已罹於時效。
  三、證據：提出本院九十一年度重訴字第六七號刑事判決為證。
    理    由
一、本件原告主張被告明知麗富公司已於八十七年底結束營業，無法代理投資環球公
    司，竟為彌補其等己身及親友虧損，於八十七年十月三日起另行成立偉迪公司，
    作為前環球公司在台之代理商，並吹噓獲利甚豐，向原告招攬吸金投資操作保證
    金交易，致原告於八十八年一月十七日以李育儒名義投資二百萬元，詎被告於八
    十八年三月十一日宣稱環球公司倒閉，致原告投資之金錢血本無歸，爰依民法一
    百八十四條第一項、第二項之規定請求被告連帶賠償二百萬元及利息等語。被告
    則以：被告於環球公司倒閉前並不認識原告，如何能向原告吹噓吸金招攬投資，
    且原告之損失係因環球公司倒閉所致，被告並未經手上開金錢，且本院九十一年
    度重訴字第六七號亦認定被告並無詐欺犯行，是被告並未對原告有何侵權行為，
    是被告自不應負損害賠償責任，況原告主張侵權行為之時間點為八十八年一月十
    七日，迄今已五年有餘，原告迄今始請求，亦已罹於時效等語資為抗辯。
二、原告主張被告於八十七年十月三日成立偉迪公司，而原告於八十八年一月十七日
    以李育儒名義投資二百萬元，惟環球公司竟於八十八年三月十一日倒閉之事實，
    為被告所不否認，並提出匯款回條、存摺明細為證，是原告此部分之事實堪信為
    真，此外，則為被告以前揭情詞置辯，是本件首應審究者為：原告之請求權有無
    罹於時效？經查：按「因侵權行為所生之損害賠償請求權，自請求權人知有損害
    及賠償義務人時起，二年間不行使而消滅。自有侵權行為時起，逾十年者亦同。
    」民法第一百九十七條第一項定有明文。本件原告主張其係於八十八年一月間受
    被告吹噓始以其子李育儒之名義投資二百萬元，嗣於八十八年三月間因未拿到報
    表及利潤，始知悉遭被告詐騙，被告並表示要慢慢還，希望原告不要告等語（見
    本院九十三年五月十九日言詞辯論筆錄），是依原告所主張，縱被告有為詐騙之
    行為，惟原告於八十八年三月間即已知悉受被告詐騙，斯時原告已可向被告請求
    賠償，惟竟遲至九十三年三月八日始向被告請求賠償，此亦有支付命令聲請狀在
    卷可參，是依此可知，原告請求賠償之時點距知悉受被告詐騙之時點，已近五年
    ，依上開法條規定，原告之損害賠償請求權已罹於二年之時效，從而，被告主張
    已罹於時效等語，即非無據。
三、綜上所述，原告所主張侵權行為之損害賠償請求權既已罹於時效，並經被告為消
    滅時效之抗辯，則原告依此一侵權行為之法律關係請求被告連帶給付二百萬元，
    及自八十八年三月十一日起至清償日止，按年息百分之五計算之利息，即無理由
    ，應予駁回。
四、結論：原告之訴為無理由，依民事訴訟法第七十八條，判決如主文。
中　　　華　　　民　　　國　　九十三　　年　　　五　　　月　　三十一　　日
                                臺灣高雄地方法院民事第二庭
~B法　　　官　楊國祥
正本係照原本作成。
如不服本判決，應於送達後廿日內，向本院提出上訴狀並表明上訴理由，如於本判決
宣示後送達前提起上訴者，應於判決送達後十日內補提上訴理由書（須附繕本）。
中　　　華　　　民　　　國　　九十三　　年　　　五　　　月　　三十一　　日
~B法院書記官　光聰
